{"present": {"1 Singular": {"Affirmative": "fiuchaim", "Question": "an bhfiuchaim?", "Negative": "n\u00ed fhiuchaim"}, "2 Singular": {"Affirmative": "fiuchann t\u00fa", "Question": "an bhfiuchann t\u00fa?", "Negative": "n\u00ed fhiuchann t\u00fa"}, "3 Singular": {"Male": {"Affirmative": "fiuchann s\u00e9", "Question": "an bhfiuchann s\u00e9?", "Negative": "n\u00ed fhiuchann s\u00e9"}, "Female": {"Affirmative": "fiuchann s\u00ed", "Question": "an bhfiuchann s\u00ed?", "Negative": "n\u00ed fhiuchann s\u00ed"}}, "1 Plural": {"Compressed": {"Affirmative": "fiuchaimid", "Question": "an bhfiuchaimid?", "Negative": "n\u00ed fhiuchaimid"}, "Extended": {"Affirmative": "fiuchann muid", "Question": "an bhfiuchann muid?", "Negative": "n\u00ed fhiuchann muid"}}, "2 Plural": {"Affirmative": "fiuchann sibh", "Question": "an bhfiuchann sibh?", "Negative": "n\u00ed fhiuchann sibh"}, "3 Plural": {"Affirmative": "fiuchann siad", "Question": "an bhfiuchann siad?", "Negative": "n\u00ed fhiuchann siad"}, "Passive": {"Affirmative": "fiuchtar", "Question": "an bhfiuchtar?", "Negative": "n\u00ed fhiuchtar"}}, "future": {"1 Singular": {"Affirmative": "fiuchfaidh m\u00e9", "Question": "an bhfiuchfaidh m\u00e9?", "Negative": "n\u00ed fhiuchfaidh m\u00e9"}, "2 Singular": {"Affirmative": "fiuchfaidh t\u00fa", "Question": "an bhfiuchfaidh t\u00fa?", "Negative": "n\u00ed fhiuchfaidh t\u00fa"}, "3 Singular": {"Male": {"Affirmative": "fiuchfaidh s\u00e9", "Question": "an bhfiuchfaidh s\u00e9?", "Negative": "n\u00ed fhiuchfaidh s\u00e9"}, "Female": {"Affirmative": "fiuchfaidh s\u00ed", "Question": "an bhfiuchfaidh s\u00ed?", "Negative": "n\u00ed fhiuchfaidh s\u00ed"}}, "1 Plural": {"Compressed": {"Affirmative": "fiuchfaimid", "Question": "an bhfiuchfaimid?", "Negative": "n\u00ed fhiuchfaimid"}, "Extended": {"Affirmative": "fiuchfaidh muid", "Question": "an bhfiuchfaidh muid?", "Negative": "n\u00ed fhiuchfaidh muid"}}, "2 Plural": {"Affirmative": "fiuchfaidh sibh", "Question": "an bhfiuchfaidh sibh?", "Negative": "n\u00ed fhiuchfaidh sibh"}, "3 Plural": {"Affirmative": "fiuchfaidh siad", "Question": "an bhfiuchfaidh siad?", "Negative": "n\u00ed fhiuchfaidh siad"}, "Passive": {"Affirmative": "fiuchfar", "Question": "an bhfiuchfar?", "Negative": "n\u00ed fhiuchfar"}}, "past": {"1 Singular": {"Affirmative": "d'fhiuch m\u00e9", "Question": "ar fhiuch m\u00e9?", "Negative": "n\u00edor fhiuch m\u00e9"}, "2 Singular": {"Affirmative": "d'fhiuch t\u00fa", "Question": "ar fhiuch t\u00fa?", "Negative": "n\u00edor fhiuch t\u00fa"}, "3 Singular": {"Male": {"Affirmative": "d'fhiuch s\u00e9", "Question": "ar fhiuch s\u00e9?", "Negative": "n\u00edor fhiuch s\u00e9"}, "Female": {"Affirmative": "d'fhiuch s\u00ed", "Question": "ar fhiuch s\u00ed?", "Negative": "n\u00edor fhiuch s\u00ed"}}, "1 Plural": {"Compressed": {"Affirmative": "d'fhiuchamar", "Question": "ar fhiuchamar?", "Negative": "n\u00edor fhiuchamar"}, "Extended": {"Affirmative": "d'fhiuch muid", "Question": "ar fhiuch muid?", "Negative": "n\u00edor fhiuch muid"}}, "2 Plural": {"Affirmative": "d'fhiuch sibh", "Question": "ar fhiuch sibh?", "Negative": "n\u00edor fhiuch sibh"}, "3 Plural": {"Compressed": {"Affirmative": "d'fhiuch siad", "Question": "ar fhiuch siad?", "Negative": "n\u00edor fhiuch siad"}, "Extended": {"Affirmative": "d'fhiuchadar", "Question": "ar fhiuchadar?", "Negative": "n\u00edor fhiuchadar"}}, "Passive": {"Affirmative": "fiuchadh", "Question": "ar fiuchadh?", "Negative": "n\u00edor fiuchadh"}}, "condi": {"1 Singular": {"Affirmative": "d'fhiuchfainn", "Question": "an bhfiuchfainn?", "Negative": "n\u00ed fhiuchfainn"}, "2 Singular": {"Affirmative": "d'fhiuchf\u00e1", "Question": "an bhfiuchf\u00e1?", "Negative": "n\u00ed fhiuchf\u00e1"}, "3 Singular": {"Male": {"Affirmative": "d'fhiuchfadh s\u00e9", "Question": "an bhfiuchfadh s\u00e9?", "Negative": "n\u00ed fhiuchfadh s\u00e9"}, "Female": {"Affirmative": "d'fhiuchfadh s\u00ed", "Question": "an bhfiuchfadh s\u00ed?", "Negative": "n\u00ed fhiuchfadh s\u00ed"}}, "1 Plural": {"Compressed": {"Affirmative": "d'fhiuchfaimis", "Question": "an bhfiuchfaimis?", "Negative": "n\u00ed fhiuchfaimis"}, "Extended": {"Affirmative": "d'fhiuchfadh muid", "Question": "an bhfiuchfadh muid?", "Negative": "n\u00ed fhiuchfadh muid"}}, "2 Plural": {"Affirmative": "d'fhiuchfadh sibh", "Question": "an bhfiuchfadh sibh?", "Negative": "n\u00ed fhiuchfadh sibh"}, "3 Plural": {"Compressed": {"Affirmative": "d'fhiuchfaid\u00eds", "Question": "an bhfiuchfaid\u00eds?", "Negative": "n\u00ed fhiuchfaid\u00eds"}, "Extended": {"Affirmative": "d'fhiuchfadh siad", "Question": "an bhfiuchfadh siad?", "Negative": "n\u00ed fhiuchfadh siad"}}, "Passive": {"Affirmative": "d'fhiuchfa\u00ed", "Question": "an bhfiuchfa\u00ed?", "Negative": "n\u00ed fhiuchfa\u00ed"}}, "imper": {"1 Singular": {"Affirmative": "fiuchaim!", "Negative": "n\u00e1 fiuchaim!"}, "2 Singular": {"Affirmative": "fiuch!", "Negative": "n\u00e1 fiuch!"}, "3 Singular": {"Male": {"Affirmative": "fiuchadh s\u00e9!", "Negative": "n\u00e1 fiuchadh s\u00e9!"}, "Female": {"Affirmative": "fiuchadh s\u00ed!", "Negative": "n\u00e1 fiuchadh s\u00ed!"}}, "1 Plural": {"Compressed": {"Affirmative": "fiuchaimis!", "Negative": "n\u00e1 fiuchaimis!"}, "Extended": {"Affirmative": "fiuchadh muid!", "Negative": "n\u00e1 fiuchadh muid!"}}, "2 Plural": {"Affirmative": "fiuchaig\u00ed!", "Negative": "n\u00e1 fiuchaig\u00ed!"}, "3 Plural": {"Compressed": {"Affirmative": "fiuchaid\u00eds!", "Negative": "n\u00e1 fiuchaid\u00eds!"}, "Extended": {"Affirmative": "fiuchadh siad!", "Negative": "n\u00e1 fiuchadh siad!"}}, "Passive": {"Affirmative": "fiuchtar!", "Negative": "n\u00e1 fiuchtar!"}}, "pastConti": {"1 Singular": {"Affirmative": "d'fhiuchainn", "Question": "an bhfiuchainn?", "Negative": "n\u00ed fhiuchainn"}, "2 Singular": {"Affirmative": "d'fhiucht\u00e1", "Question": "an bhfiucht\u00e1?", "Negative": "n\u00ed fhiucht\u00e1"}, "3 Singular": {"Male": {"Affirmative": "d'fhiuchadh s\u00e9", "Question": "an bhfiuchadh s\u00e9?", "Negative": "n\u00ed fhiuchadh s\u00e9"}, "Female": {"Affirmative": "d'fhiuchadh s\u00ed", "Question": "an bhfiuchadh s\u00ed?", "Negative": "n\u00ed fhiuchadh s\u00ed"}}, "1 Plural": {"Compressed": {"Affirmative": "d'fhiuchaimis", "Question": "an bhfiuchaimis?", "Negative": "n\u00ed fhiuchaimis"}, "Extended": {"Affirmative": "d'fhiuchadh muid", "Question": "an bhfiuchadh muid?", "Negative": "n\u00ed fhiuchadh muid"}}, "2 Plural": {"Affirmative": "d'fhiuchadh sibh", "Question": "an bhfiuchadh sibh?", "Negative": "n\u00ed fhiuchadh sibh"}, "3 Plural": {"Compressed": {"Affirmative": "d'fhiuchaid\u00eds", "Question": "an bhfiuchaid\u00eds?", "Negative": "n\u00ed fhiuchaid\u00eds"}, "Extended": {"Affirmative": "d'fhiuchadh siad", "Question": "an bhfiuchadh siad?", "Negative": "n\u00ed fhiuchadh siad"}}, "Passive": {"Affirmative": "d'fhiuchta\u00ed", "Question": "an bhfiuchta\u00ed?", "Negative": "n\u00ed fhiuchta\u00ed"}}, "subj": {"1 Singular": {"Affirmative": "go bhfiucha m\u00e9", "Negative": "n\u00e1r fhiucha m\u00e9"}, "2 Singular": {"Affirmative": "go bhfiucha t\u00fa", "Negative": "n\u00e1r fhiucha t\u00fa"}, "3 Singular": {"Male": {"Affirmative": "go bhfiucha s\u00e9", "Negative": "n\u00e1r fhiucha s\u00e9"}, "Female": {"Affirmative": "go bhfiucha s\u00ed", "Negative": "n\u00e1r fhiucha s\u00ed"}}, "1 Plural": {"Compressed": {"Affirmative": "go bhfiuchaimid", "Negative": "n\u00e1r fhiuchaimid"}, "Extended": {"Affirmative": "go bhfiucha muid", "Negative": "n\u00e1r fhiucha muid"}}, "2 Plural": {"Affirmative": "go bhfiucha sibh", "Negative": "n\u00e1r fhiucha sibh"}, "3 Plural": {"Affirmative": "go bhfiucha siad", "Negative": "n\u00e1r fhiucha siad"}, "Passive": {"Affirmative": "go bhfiuchtar", "Negative": "n\u00e1r fhiuchtar"}}, "verbal noun": "fiuchadh", "verbal adjective": "fiuchta"}